【裁判字號】    97,再,3
【裁判日期】    970430
【裁判案由】    拆屋還地
【裁判全文】
臺灣臺中地方法院民事裁定  97年度再字第3號
再審原告    大甲牧場股份有限公司
法定代理人  甲○○
再審被告    台中縣大甲鎮公所
法定代理人  乙○○
上列當事人間請求拆屋還地事件，再審原告對於本院95年度重訴
字第328號確定判決提起再審之訴，本院裁定如下：
    主    文
再審之訴駁回。
再審訴訟費用由再審原告負擔。
    理    由
一、按再審之訴，必須主張原確定判決有民事訴訟法第496條、
    、第497條或第498條等法定再審事由之情形，以為理由時，
    始為合法，此觀各該法條之規定甚明。次按再審之訴，應於
    30日之不變期間內提起。前項期間，自判決確定時起算，判
    決於送達前確定者，自送達時起算；其再審之理由發生或知
    悉在後者，均自知悉時起算。但自判決確定後已逾5年者，
    不得提起，民事訴訟法第500條第1項、第2項亦定有明文。
二、本件再審原告係主張：原審面積計算錯誤，致使判決失真，
    雖於民國96年5月17日具狀聲請更正，卻未蒙更正，致使訴
    訟標的金額溢列，原審竟依錯誤判決通知再審原告繳納不應
    溢繳之費用，再審原告乃依法聲請訴訟救助，以免超額負擔
    費用，案經第二審法院裁定駁回，竟不待抗告程序之絡結等
    語，以為提起再審之訴之理由，核與上述之規定不合，自屬
    不合法。其次，當事人對於第一審或第二審之判決，雖於上
    訴期間內提起上訴，但因上訴不合程式致被駁回者，與未提
    起上訴同。如非另有合法之上訴，其第一審或第二審判決，
    仍於上訴期間屆滿時確定（最高法院23年抗字第3247號判例
    參照）。查本院95年度重訴字第328號判決於96年4月20日送
    達再審原告，再審原告雖對該判決提起上訴，但因未繳納上
    訴裁判費，經臺灣高等法院臺中分院以上訴不合法為由駁回
    上訴，再審原告抗告後，經最高法院於96年11月8日以抗告
    無理由為由裁定駁回抗告確定，並於96年11月30日送達裁定
    書於再審原告，此有送達證書附於該案卷為證，經調卷查明
    。再審原告係於96年12月31日提起本件再審之訴，亦有本院
    收文章所蓋之日期在卷可憑，其提起本件再審之訴已逾30日
    之不變期間。
三、按再審之訴不合法者，法院應以裁定駁回之，民事訴訟法第
    500條第1項定有明文。所謂再審之訴不合法，係指再審之訴
    不合程式，或已逾期間，或法律上不應准許者而言（最高法
    院27年抗字第622號參照）。本件再審原告未主張本院95年
    度重訴字第328號判決有何法定再審事由，且逾30日之不變
    期間始行提起本件再審之訴，核與前揭規定不合，應予駁回
    。
四、依民事訴訟法第502條第1項、第95條、第78條，裁定如主文
    。
中    華    民    國    97    年    4     月    30    日
                  民事第三庭    法  官  黃渙文
正本係照原本作成
如不服本裁定應於送
達後10日內向本院提出抗告狀，並繳納抗告費新臺幣1,000元。
中    華    民    國    97    年    4     月    30    日
                                書記官


司法院資訊處製作；財團法人民間司法改革基金會備份。
